【裁判字號】    99,聲,391
【裁判日期】    991027
【裁判案由】    停止執行
【裁判全文】
臺灣嘉義地方法院民事裁定  99年度聲字第391號
聲  請  人  甲○○
相  對  人  馬來西亞商富析資產管理股份有限公司台灣分公司
法定代理人  乙○○
上列當事人間聲請停止執行事件，本院裁定如下：
    主  文
聲請人供擔保新臺幣伍拾陸萬元後，本院九十九年度司執字第二
一五六七號及臺灣臺南地方法院九十九年度司執助字第八四０號
債務執行事件之強制執行程序，於本院九十九年度訴字第五０七
號債務人異議之訴事件判決確定、和解或撤回起訴前，應暫予停
止。
    理  由
一、按有回復原狀之聲請或提起再審或異議之訴，或對於和解為
    繼續審判之請求，或提起宣告調解無效之訴、撤銷調解之訴
    ，或對於許可強制執行之裁定提起抗告時，法院因必要情形
    或依聲請定相當並確實之擔保，得為停止強制執行之裁定，
    強制執行法第18條第2項定有明文。又法院依強制執行法第
    18條第2項定擔保金額而准許停止強制執行之裁定者，該項
    擔保係備供債權人因停止執行所受損害之賠償，其數額應依
    標的物停止執行後，債權人未能即時受償或利用該標的物所
    受之損害額，或其因另供擔保強制執行所受之損害額定之，
    非以標的物之價值或其債權額為依據（最高法院91年度臺抗
    字第429號裁定意旨可資參照）。
二、查相對人以本院92年10月14日91年度執速字第7040號債權憑
    證為執行名義，聲請強制執行聲請人之財產，經本院以99年
    度司執字第21567 號強制執行事件受理，並就聲請人部分囑
    託臺灣臺南地方法院執行，經該院以99年度司執助字第840
    號受理。而聲請人則以上開債務係聲請人之母對相對人所負
    保證債務，主張依民法繼承編施行法第1 條之3 第2 項規定
    ，提起債務人異議之訴，現由本院以99年度訴字第507 號事
    件受理中為由，聲請裁定停止本院99年度司執字第21567 號
    及臺灣臺南地方法院99年度司執助字第840 號債務執行事件
    之強制執行程序等情，業據本院調取上開執行卷宗及本院99
    年度訴字第507 號債務人異議之訴卷宗核閱無訛。故依前揭
    規定，聲請人聲請停止上開執行事件之執行程序，為有理由
    ，本院自得裁定相當並確實之擔保而停止系爭執行事件之強
    制執行程序。
三、本件相對人即債權人於本院99年度司執字第21567 號債務執
    行事件中，聲請執行之債權額為新臺幣（下同）0000000 元
    乙節，業經本院核閱上開執行卷宗無誤。參酌上開債務人異
    議之訴事件至三審終結之期間，參照各級法院辦案期限實施
    要點第2 條規定民事通常程序第一審審判案件期限1 年4 個
    月，第二審審判案件期限2 年，第三審審判案件期限1 年，
    共計4 年4 個月，加上裁判送達、上訴、分案等期間，訴訟
    審理之期限約為4 年6 個月，據此預估為聲請人提起債務人
    異議之訴及聲請停止強制執行，因而致相對人之執行延後之
    期間，並依法定利率（週年利率5%），計算適當之擔保金額
    為560,000 元（計算式：0000000 5%4.5 ，取其萬元以
    上整數）。
四、依強制執行法第18條第2項，裁定如主文。
中    華    民    國    99    年    10    月    27    日
                  民事第三庭  法  官  曾宏揚
以上正本係照原本作成。
如對本裁定抗告應於送達後10日內向本院提出抗告狀。
中    華    民    國    99    年    10    月    27    日
                              書記官  陳見明

司法院資訊處製作；財團法人民間司法改革基金會備份。
